【裁判字號】    92,訴,2025
【裁判日期】    920717
【裁判案由】    侵權行為損害賠償
【裁判全文】
臺灣臺北地方法院民事判決                        九十二年度訴字第二０二五號
    原      告  丙○○
    被      告  甲○○
    訴訟代理人  乙○○
右當事人間侵權行為損害賠償事件，原告提起附帶民事訴訟，經本院刑事庭以九十二
年度附民字第七九號裁定移送前來，本院判決如左：
    主      文
被告應給付原告新台幣壹拾萬貳仟陸佰參拾元，及自民國九十年八月九日起至清償日
止，按年息百分之五計算之利息。
原告其餘之訴駁回。
訴訟費用由被告負擔四分之一，餘由原告負擔。
    事  實
甲、原告方面：
一、聲明：被告應給付原告新台幣（下同）五十萬九千一百元及自起訴狀繕本送達之
    翌日起至清償日止，按年息百分之五計算之利息。
二、陳述：
(一)被告與原告本具有夫妻關係，於民國（下同）八十九年七月十一日凌晨二時許，
    在台北市○○○路○段十九號六樓之三住處之臥房內，因金錢細故發生爭吵，被
    告竟出於傷害之故意，於原告只穿著一條內褲趴臥於床上之際，用手強力捉住原
    告之睪丸，往上拔起，強力扭轉，致原告受有陰囊瘀斑三乘四公分之傷害，被告
    上開傷害行為，嗣經檢察官提起公訴在案。
(二)原告因被告前揭傷害行為所受之損害，茲分述如後：
１、原告受傷後，經送馬偕紀念醫院（以下簡稱馬偕醫院）急救，支付醫藥費五千三
    百七十元，嗣又分別於八十九年十一月二十九日及八十九年十二月六日送行政院
    國軍退除役官兵輔導委員會台北榮民總醫院（以下簡稱榮總）急救，支付醫藥費
    共一千七百元。
２、原告因此而支出交通費用共計二千零三十元，此乃增加原告生活上之需要，應由
    被告負擔。
３、又原告因需經常就醫，身體不適，終致喪失工作，爰依法請求賠償喪失勞動能力
    之工作損失及精神慰藉金共五十萬元。
三、對被告抗辯之陳述：
    當初係因被告懷疑伊與醫師串通，伊始至榮總作檢查，並非故意要跑多家醫院就
    醫。
四、證據：提出馬偕醫院醫療費用收據正本十一份及計程車費收據正本十六份為證。
乙、被告方面：
一、聲明：原告之訴駁回。
二、陳述：
(一)關於醫藥費部分，原告並無必要跑來跑去看那麼多家醫院。
(二)關於交通費用部分，原告可以走路，傷勢不是很嚴重，沒有必要坐計程車。
(三)關於精神慰藉金部分，被告無能力支付，且原告所要求之精神慰藉金有偏高之嫌
    。
丙、本院依職權調閱臺北地方法院檢察署八十九年度偵字第一五一二五號偵查卷宗、
    八十九年度偵字第一六一七八號偵查卷宗、本院九十年易字第五四五號刑事卷宗
    ，及向榮總函查原告於八十九年十一月二十九日及八十九年十二月六日醫藥費支
    出。
    理    由
一、本件原告主張：兩造原具有夫妻關係，於八十九年七月十一日凌晨二時許，在台
    北市○○○路○段十九號六樓之三住處之臥房內，因金錢細故發生爭吵，被告竟
    出於傷害之故意，於原告只穿著一條內褲趴臥於床上之際，用手強力捉住原告睪
    丸，往上拔起，強力扭轉，致原告受有陰囊瘀斑三乘四公分之傷害，原告爰依據
    民法第一百八十四條、第一百九十三條、第一百九十五條等規定請求被告賠償醫
    藥費、後續醫療費用、交通費用、喪失勞動能力之工作損失及精神慰藉金共計五
    十萬九千一百元等語。
二、被告則以：原告雖提出之多項單據，惟原告並無於多家醫院就醫之必要；且原告
    之傷勢非重，亦無必要乘坐計程車，被告亦無能力支付原告所要求之高額慰藉金
    等語，資為抗辯。
三、經查，兩造原具有夫妻關係，於八十九年七月十一日凌晨二時許，在台北市○○
    ○路○段十九號六樓之三住處之臥房內，兩造因細故發生爭吵，被告即出於傷害
    之故意，用手強力捉住原告之睪丸，往上拔起，強力扭轉，致原告受有陰囊瘀斑
    三乘四公分之傷害，而被告前揭傷害行為，嗣經本院刑事庭以九十年度易字第五
    四五號判處拘役五十日，如易科罰金，以三百元折算一日確定在案等情，為兩造
    所不爭執，復有馬階紀念醫院診斷證明書影本一件附於臺北地方法院檢察署八十
    九年度偵字第一五一二五號偵查卷宗內可稽，並經本院借調臺北地方法院檢察署
    八十九年度偵字第一五一二五號偵查卷宗、八十九年度偵字第一六一七八號偵查
    卷宗、本院九十年易字第五四五號刑事卷宗查明屬實，堪信為真實。
四、按因故意或過失，不法侵害他人之權利者，負損害賠償責任；又不法侵害他人之
    身體、健康、名譽、自由、信用、隱私、貞操，或不法侵害其他人格法益而情節
    重大者，被害人雖非財產上之損害，亦得請求賠償相當之金額，民法第一百八十
    四條第一項前段及同法第一百九十五條第一項分別定有明文。本件被告既有傷害
    原告之行為業如前述，則原告依據前開規定請求被告賠償其損害，洵屬有據。惟
    當事人主張有利於己之事實者，就其事實有舉證之責任，民事訴訟法第二百七十
    七條亦有明定，故原告仍應就本件事故其所受之損害負舉證責任。茲就原告請求
    賠償之金額是否允當，分述如次：
(一)關於醫療費用部分：
１、原告於八十九年七月十一日受傷當日分別實際支出五百元、八百十元及五百九十
    元，嗣又於八十九年七月十五日實際支出七百三十元，合計共支出二千六百三十
    元，此有馬偕醫院醫療費用收據正本四份附卷可參，核均屬醫療上之必要費用，
    應予准許。
２、至原告所提出馬階醫院八十九年九月十八日、八十九年九月二十二日、八十九年
    九月二十九日、八十九年十月五日、八十九年十月十二日、八十九年十一月二十
    三日、九十年三月八日之醫療費用收據共七紙，及原告請求於八十九年十一月二
    十九日及八十九年十二月六日於台北榮民總醫院就醫所支出之醫藥費用部分，因
    原告所受之傷害僅為瘀傷業如前述，應可不日而癒，而原告支出上開醫療費用之
    時日與本件事故之發生日期過遠，尚難認定與本件傷害事故相關；且參之馬階醫
    院於九十一年六月十一日馬院醫急字第九一一三三三號載明：病患丙○○於八十
    九年七月十一日．．至本院急診就診，．．當時經過理學檢查可見陰囊處有約三
    乘四公分之表面瘀青，其他並無異常發現，．．若僅以八十九年七月十一日急診
    就診情形，實無法證明事後病人之左側陰囊精索靜脈曲張與八十九年七月十一日
    急診所見情況或外力傷害有關等語，及榮民總醫院九十年十二月二十七日北總行
    字第一三五五一號函載明：病患丙○○於九十年十二月十三日因左側陰囊精索靜
    脈曲張，接受左側陰囊精索靜脈高位結紮術，根據醫學記載，陰囊精索靜脈曲張
    ，為男性常見疾病，約百分之十至百分之十五之男性均有此疾患，主要為靜脈瓣
    膜及血管解剖結構之問題，並無外力傷害導致之原因等語，此有上開函件附於本
    院九十年易字第五四五號刑事卷宗內可憑；原告既未提出其他積極證據以證明其
    支出上開收據所載之金額係因本件事故所致，故上開醫療費用收據尚難認與本件
    傷害事件有相當因果關係，原告此部分之請求自不應予准許。
(二)關於計程車車資部分：
    查原告提出之系爭計程車收據十六紙，均未載明日期及出發地、目的地，無從得
    知是否係原告因本件傷害行為所必要支出之費用，故均不予准許。
(三)關於喪失勞動能力之部分：
    原告並未提出任何證據證明其於八十九年七月十一日以後，有因傷致有工作損失
    之事實，故其此部分請求不能證明，不應准許。
(四)精神慰籍金部分：
    按不法侵害他人之人格權，被害人受有非財產上損害，請求加害人賠償相當金額
    之慰撫金時，法院對於慰撫金之量定，應斟酌實際加害情形、所造成之影響、被
    害人痛苦之程度、兩造之身分地位經濟情形及其他各種狀況，以核定相當之數額
    ，最高法院四十七年台上字第一二二一號、五十一年台上字第二二三號判例可資
    參照。本院審酌原告為六十四年九月二十日出生，復興商工畢業，目前在便利商
    店工作，月薪約二萬餘元，無動產及不動產，與父母同住，被告則為五十四年九
    月二十五日出生，高中畢業，目前無工作，無動產及不動產，與父親同住，原告
    所受之傷害為陰囊處約三乘四公分瘀傷，及原告於事故發生時及發生後肉體、精
    神所受之痛苦等情狀，認原告請求五十萬元，尚嫌過高，應予核減為十萬元，方
    屬公允，逾此數額之請求，為無理由。
五、綜上所述，原告依民法第一百八十四條第一項前段及民法第一百九十五條等規定
    ，請求被告給付一十萬二千六百三十元，及自起訴狀繕本送達翌日即九十年八月
    九日起至清償日止，按年息百分之五計算之利息，為有理由，應予准許；逾此部
    分之請求，為無理由，應予駁回。
六、據上結論，本件原告之訴為一部有理由，一部無理由，依民事訴訟法第七十九條
    但書，判決如主文。
中      華      民      國    九十二    年      七      月     十七     日
                                       民事第六庭  法      官  黃蓓蓓
右為正本係照原本作成。
如對本判決上訴，須於判決送達後廿日內向本院提出上訴狀，並依上訴利益繳納百分
之一點六五之上訴費，若未繳納，逕依民事訴訟法施行法第九條之規定，顯然明知上
訴要件有欠缺，駁回上訴。
中      華      民      國    九十二    年      七      月     十七     日
                                                   法院書記官  柯金珠                                                                                             E


司法院資訊處製作；財團法人民間司法改革基金會備份。
